Config:
  hfst:
    Gen: ../../../src/generator-gt-norm.hfst
    Morph: ../../../src/analyser-gt-norm.hfst
  xerox:
    Gen: ../../../src/generator-gt-norm.xfst
    Morph: ../../../src/analyser-gt-norm.xfst
    App: lookup

Tests:



# todo:
# Proofread the gold standard (below)
# Then: run analyser, then correct.


  Verb - `nõstma: # Verb (83) `nõstma 'eng /est /fin' - full paradigm
     nõstma+V+Inf/mA: nõstma
     nõstma+V+Inf: nõstaq
     nõstma+V+ActPrtPrc: nõstnuq
     nõstma+V+PssPrtPrc: nõstõt

     nõstma+V+Ind+Prs+ScSg1: nõsta
     viskama+V+Ind+Prs+ScSg2: [nõstat, nõstadõq]
     viskama+V+Ind+Prs+ScSg3: nõst
     viskama+V+Ind+Prs+ScPl1: nõstamiq
     viskama+V+Ind+Prs+ScPl2: nõstatiq
     viskama+V+Ind+Prs+ScPl3: nõstvaq
     viskama+V+Ind+Prs+Sc+ConNeg: nõsta
     viskama+V+Ind+Prt+ScSg1: [nõsti, nõstsõ]
     viskama+V+Ind+Prt+ScSg2: [nõstit, nõstiq, nõstidõq, nõstsõt, nõstsõq, nõstsõdõq]
     viskama+V+Ind+Prt+ScSg3: [nõstʼ, nõstsõ]
     viskama+V+Ind+Prt+ScPl1: [nõstimiq, nõstsõmiq]
     viskama+V+Ind+Prt+ScPl2: [nõstitiq, nõstsõtiq]
     viskama+V+Ind+Prt+ScPl3: [nõstiq, nõstivaq, nõstsõq, nõstsõvaq]
     viskama+V+Ind+Prt+Sc+ConNeg: nõsta

     viskama+V+Ind+Prs+OcSg1: nõstõda
     viskama+V+Ind+Prs+OcSg3: nõstõtas

     viskama+V+ActPrsPrc+Sg+Nom: nõstva

     viskama+V+Jus: nõstkuq
